【裁判字號】    89,訴,59
【裁判日期】    890316
【裁判案由】    毒品危害防制條例
【裁判全文】
臺灣板橋地方法院刑事判決                            八十九年度訴字第五九號
    公  訴  人  臺灣板橋地方法院檢察署檢察官
    被      告  丁○○
    指定辯護人  甲○
右列被告因違反毒品危害防制條例案件，經檢察官提起公訴 (八十八年度偵字第一二
四二七號)，甲○判決如左：
    主  文
丁○○無罪。
    理  由
一、公訴意旨略以：被告丁○○於民國（下同）八十八年五月十四日下午三時許，在
    臺北縣不詳地點，以新臺幣（下同）四千元，向綽號「阿龍」不詳姓名男子，購
    買淨重七．八九公克之第二級毒品安非他命，竟意圖牟利，將之分成七小包，除
    留一小包（淨重○．四一）公克自行吸用外，其餘擬以新臺幣（下同）五千元出
    售與乙○○（乙○○另案送觀察勒戒）吸用，同日下午三時二十五分許，被告丁
    ○○與乙○○約定在臺北縣中和市○○路二十一號前交付時，為警當場查獲，並
    扣得安非他命七．八九公克，因認被告涉犯毒品危害防制條例第四條第二項之販
    賣第二級毒品罪。
二、按犯罪事實應依證據認定之，無證據不得推定其犯罪事實，刑事訴訟法第一百五
    十四條定有明文。又被告之自白，須非出於強暴、脅迫、利誘、詐欺或其他不正
    方法，且與事實相符者，方得採為證據，刑事訴訟法第一百五十六條第一項規定
    甚明，如筆錄所載之自白係由於強暴脅迫等之結果，則不問其自白之內容是否確
    與事實相符，因其非適法之證據，要不得採為判決之基礎；況證據之證明力雖由
    法院自由判斷，然證據本身存有瑕疵，即不得採為有罪判決之基礎，最高法院七
    十年臺上字第五三七號及三十年上字第一一五二號判例明揭此旨。公訴人認被告
    涉犯販賣第二級毒品罪，無非係以被告於警訊時之自白犯行，且與證人乙○○、
    邱佩君警訊時證述之內容相符，及被告於檢察官八十八年五月十五日偵訊時供承
    接到乙○○呼叫器呼叫，知余某要購買安非他命後，再向朋友購買等語，足證非
    被告與證人乙○○約定共同出資合買等為據。然訊之被告堅決否認有何販賣第二
    級毒品安非他命之犯行，辯稱：當時渠開車跟女友出去玩，是乙○○要我去中和
    市○○路翁財記便利商店載他，所以才會被查獲，渠每天都吸食安非他命，所以
    身上、車上有安非他命等語。
（一）、經查，被告於警訊自白：「我要販賣給乙○○，其中扶手置物箱內的一小包
        淨重○．四二公克是留著自己要吸食用的，其餘的是賣給矮子的（即乙○○
        ）」（詳參偵查卷第十四頁反面）。然被告於八十八年五月十四日下午五時
        起至同日晚間十一時在臺北縣警察局中和分局錦和派出所製作警訊筆錄，此
        觀諸筆錄紀載即明。惟經甲○自八十九年三月一日上午九時五十分播放該次
        警訊時錄音帶勘驗，至同日上午十時五十五分左右即播放完畢，而被告與警
        察對話部分，前後歷時僅八分鐘左右（自八十九年三月一日上午九時五十分
        起至同時五十八分止）；對話內容雖與警訊筆錄記載相符，但問答雙方係以
        朗讀書面方式錄製錄音帶，與一般日常對話用語有別，此有勘驗筆錄一紙附
        卷可稽，以常人書寫速度，無法於八分鐘內完整記錄筆錄，因此，足見被告
        於甲○審理時辯稱：渠與警察係照著筆錄唸而錄音等語，應與事實相符。雖
        被告辯稱：於警訊時曾遭警察刑求云云（詳參甲○八十九年一月二十日訊問
        筆錄），並無證據佐證而不足採信。惟警方用以證明被告警訊時具有任意性
        自白之錄音內容，既與一般製作筆錄方式有悖，即無足夠證據力證明被告之
        自白為任意性自白，揆諸前開判例意旨，無從採為認定被告犯罪之證據。至
        被告雖於甲○審理時自白：渠是有一點安非他命，可以讓乙○○過來用云云
        （詳參甲○三月二日審判筆錄），然此與被告於檢察官初訊時供稱：渠與證
        人乙○○是一起合買等語（詳參偵查卷第三十六頁反面八十八年五月十五日
        訊問筆錄）、及檢察官複訊時自承：我是幫乙○○拿過去，因乙○○本人無
        法過去，便請我向賣主一起帶，當時乙○○與賣主通電話云云（詳參偵查卷
        五十三頁八十八年八月十九日訊問筆錄）不符，亦無從認定被告確有販賣之
        罪行。
（二）、又查，證人乙○○雖於警訊時證言：「我三、四天前還跟他買過一次，以新
        臺幣二千元跟他買一公克，現在我ＣＡＬＬ他呼叫0000000000叫
        他出來，我以新臺幣五千元向他買安非他命，他回機後，地點約在中和市○
        ○路二八一號前交易，．．．」、「丁○○我認識他，他就是『茶古』，之
        前就跟他買安非他命的」（詳參偵查卷第二十頁、第二十一頁八十八年五月
        十四日警訊筆錄）；惟其於甲○調查即改稱：我沒有向他買過或拿過安非他
        命，我也沒有請他幫我買過安非他命。我也沒有與他一起分食吸用過安非他
        命。我是被警察刑求，才會供出丁○○。我的安非他命不是從丁○○那來的
        ，我知道丁○○有吸安，當時我被警察打，不得己只好在派出所內打電話聯
        絡被告丁○○，我在電話裡請被告丁○○幫我買二千元的安非他命，被告李
        說幫我找找看，又說他那邊有一點安非他命可以請我吃，於是我們約在臺北
        中和市○○路上翁財記附近見面。我沒有去，我人在派出所」、「我在派出
        所用員警的行動電話與被告丁○○通好幾次電話，當時被告在電話裡面先說
        要幫我調調看，後來又說要與我合買，我們一人出五千，我不知道可以買幾
        包」（詳參甲○八十九年一月十八日訊問筆錄），是證人乙○○對於被告是
        否販賣安非他命予伊之指證，前後相悖；又當日查獲被告之警察丙○○及己
        ○○到庭證言：伊等曾叫證人乙○○半蹲、抬椅子（詳參甲○八十九年一月
        十八日及二月十日訊問筆錄），而警察顏俊銘復證稱：當時乙○○並沒有提
        到合買，只知道說被告要幫乙○○調調看，所謂調調看，就是買貨來賣給他
 （詳參甲○八十九年二月十日訊問筆錄），足見證人乙○○於警訊所供，非
        出於任意性證言，無法採為認定被告有罪之證據。且證人乙○○於甲○調查
        時所證，對當日被告約定與伊合買、調貨或贈與安非他命情節，前後有異，
        復無證據可佐其所為證言與事實相符，自無足可採。
（三）、再查，證人邱佩君雖於警訊時證言：伊知被告是要將安非他命賣給一個綽號
        矮仔之男子云云，惟其對於販賣的時間、地點、數量、金額，均未能明白證
        述；且證人邱佩君於檢察官複訊時即改稱：伊未曾說見丁○○販賣安非他命
        給矮仔的人云云，是證人邱佩君所證即有瑕疵，不足採為被告販賣罪行之證
        據。
（四）、末查，被告為警查獲時所扣得之白色結晶物共八包，經甲○送請法務部調查
        局以氣相層析質譜儀分析法及化學分析法檢驗結果，為甲基安非他命，驗餘
        淨重為五．九○公克，此有該局八十九年二月二十四日（八九）00000
        0000號檢驗通知書一紙附卷可稽。而被告有施用第二級毒品之犯行，經
        臺灣板橋地方法院檢察署於八十八年五月三十一日以八十八年度偵字第一二
        四二九號，以被告無繼續施用毒品傾向為由，作不起訴處分，此有臺灣高等
        法院檢察署刑案紀錄簡覆表一件在卷可考，以扣案之安非他命數量非多，且
        被告自身亦有施用第二級毒品安非他命之行為，尚難遽論扣得之安非他命係
        供被告販賣之用。
    綜上所述，前開被告、證人乙○○與邱佩君於警訊時之證言，及扣案之安非他命
    ，無法作為被告販賣第二級毒品安非他命之證據，此外復查無其他積極證據足證
    被告有何公訴人指訴之犯行，自應為其無罪之諭知。
三、另公訴人移送臺灣板橋地方法院檢察署八十八年度偵字第二六九○四號卷被告丁
    ○○涉嫌販賣毒品予戊○○之部分，因認與本件有連續犯之裁判上一罪關係，而
    移由甲○併辦。惟前開已起訴部分，業經甲○為無罪之諭知，自無從與併辦部分
    成立連續犯之可能，故此併辦部分，應退由檢察官另行偵辦。
據上論斷，應依刑事訴訟法第三百零一條第一項，判決如主文。
本案經檢察官呂永魁到庭執行職務
中    華    民    國      八十九      年      三      月    十六      日
                                      臺灣板橋地方法院刑事第二庭
                                          法  官  高    玉    舜
右正本證明與原本無異。
如不服本判決，應於判決送達後十日內，向甲○提出上訴狀。
                                          書記官  田    寶    駿
中    華    民    國      八十九      年      三      月      十七    日


司法院資訊處製作；財團法人民間司法改革基金會備份。
